臺灣屏東地方法院民事判決　　　　　　　 100年度訴字第60號
原　　　告　茂生飼料股份有限公司
法定代理人　黃強
訴訟代理人　戴錦章
被　　　告　陳瑞豐
上列當事人間請求給付貨款事件，本院於中華民國100 年5 月5
日言詞辯論終結，判決如下：
    主  文
被告應給付原告新臺幣壹佰零陸萬捌仟柒佰柒拾陸元，及自民國
九十九年十一月二十三日起至清償日止按週年利率百分之五計算
之利息。
訴訟費用由被告負擔。
    事  實  及  理  由
甲、程序部分：
    按訴狀送達後，原告不得將原訴變更或追加他訴，但擴張或
    減縮應受判決事項之聲明者，不在此限，民事訴訟法第255
    條第1 項第3 款定有明文。原告聲請支付命令視為起訴時，
    原聲明被告應自民國98年8 月1 日起算法定遲延利息，嗣於
    訴訟中更正為應自支付命令聲請狀繕本送達翌日起算，核屬
    單純減縮應受判決事項之聲明，並無不合。
乙、實體部分：
一、原告主張：被告自93年間即與原告訂立飼料供應買賣契約，
    其交易條件為每月結帳並以一個月期支票支付貨款。詎被告
    為支付98年3 月份及4 月份飼料貨款，交付由訴外人葉雅芳
    於98年5 月31日、同年6 月30日簽發，並均由被告及訴外人
    林佑分別背書之4 紙支票，遭退票及拒絕往來，業經原告
    取得確定支付命令（此部分非本件所請求）。又被告於98年
    5 月1 日起至同年6 月1 日止（即98年5 月份貨款）向原告
    所購買飼料，貨款分別為「陳瑞豐載興場」新壹幣（下同）
    437,352 元及「陳瑞豐土庫」631,424 元，合計1,068,776
    元，屢經催索，均置之不理，為此亦聲請支付命令視為起訴
    請求被告給付貨款。對於被告抗辯之陳述：被告辯稱原告之
    業務員吳明哲同意應向林佑收取貨款一節，原告否認；且
    被告所辯係林佑向其借名經營上開養雞場及買入飼料，為
    其內部關係，原告無從知悉，亦與原告無關等語。並聲明：
    被告應給付原告1,068,776 元，及自支付命令聲請狀繕本送
    達翌日起至清償日止按週年利率5%計算之利息。
二、被告則以：原告主張被告出名向原告買入飼料，固然屬實，
    但實係友人林佑向其借名經營上開養雞場及買入飼料，以
    省卻原告以林佑為新客戶而另行徵信之煩。被告自始就向
    原告之業務員吳明哲表示上開養雞場之飼料貨款應向林佑
    收取，吳明哲說好，被告雖有在每一期貨款支票上背書，但
    以往林佑均能使之兌現，俟98年3 月份以後才發生問題。
    簡言之，被告僅同意擔任名義上之買受人，非真正之買受人
    ，故原告不得向被告請求給付貨款云云資為抗辯。並聲明：
    原告之訴駁回。
三、兩造不爭執之事實：
    (一)以被告之名義，於98年5 月1 日起至同年6 月1 日止（即
      98 年5月份貨款）向原告所購買飼料，貨款分別為「陳瑞
      豐載興場」新壹幣（下同）437,352 元及「陳瑞豐土庫」
      631,424 元，合計1,068,776 元，迄今仍未給付。
    (二)被告同意擔任「陳瑞豐載興場」、「陳瑞豐土庫」名義上
      之原告飼料買受人。
四、兩造爭執所在厥為：原告能否向擔任名義買受人之被告請求
    本件貨款？說明如下：
    (一)被告同意擔任「陳瑞豐載興場」、「陳瑞豐土庫」名義上
      之原告飼料買受人，兩造即為買賣契約當事人，按買受人
      對於出賣人，有交付約定價金之義務，民法第367 條定有
      明文，原告向被告請求本件貨款，即難謂無理由。
    (二)至被告所辯係林佑向其借名經營上開養雞場及買入飼料
      一節，縱令屬實，亦僅為被告與林佑間之內部關係，依
      債之相對性，並不能向外對抗原告。換言之，被告出具其
      名義向原告買入飼料後，究交給何人使用，及被告交付之
      貨款支票，究係何人出資兌現，一概與原告無關，為保障
      交易安全，自難謂原告不得向被告請求貨款。
    (三)至被告所辯原告之業務員吳明哲同意應向林佑收取貨款
      一節，原告否認之，未據被告舉證以實其說，已難採信，
      況被告自認上開養雞場之每一期飼料貨款支票，均有被告
      背書，顯無原告同意被告無庸對付款負責之情狀。
五、綜上所述，原告依飼料供應之買賣關係，請求被告給付98年
    5 月份之飼料貨款未清償之1,068,776 元，及自支付命令聲
    請狀繕本送達翌日即99年11月23日起至清償日止按週年利率
    5%計算之利息，為有理由，應予准許。
六、至兩造其餘之攻擊或防禦方法及未經援用之證據，經本院斟
    酌後，認為均對本判決結果不生影響，自無逐一詳予論駁之
    必要，併此敘明。
七、訴訟費用負擔之依據：民事訴訟法第78條。
中    華    民    國  100    年    5     月    19     日
                  民事第二庭    法  官  蔡嘉裕
正本係照原本作成。
如不服本判決，應於收受送達後20日內，向本院提出上訴狀（須
按他造當事人之人數附繕本）。
中    華    民    國  100    年    5     月    19     日
                                書記官  蘇小雅